【裁判字號】    97,訴,592
【裁判日期】    971112
【裁判案由】    毒品危害防制條例
【裁判全文】
臺灣士林地方法院刑事判決               97年度訴字第592號
公  訴  人  臺灣士林地方法院檢察署檢察官
被      告  甲○○
                    （現寄押於臺灣士林看守所）
上列被告因違反毒品危害防制條例案件，經檢察官提起公訴（97
年度偵字第199 號），被告於準備程序中就被訴事實為有罪之陳
述，經告知被告簡式審判程序之旨，並聽取當事人之意見後，本
院合議庭裁定由受命法官獨任進行簡式審判程序，判決如下：
    主  文
甲○○明知為禁藥，而轉讓，累犯，處有期徒刑捌月。
    事  實
一、甲○○前因違反毒品危害防制條例案件，經本院判處有期徒
    刑5 月確定，於民國96年8 月3 日執行完畢出監，猶不知悛
    悔，明知甲基安非他命為毒品危害防制條例所規範之第二級
    毒品，並經行政院衛生署明令公告列為禁藥管理（按安非他
    命業經行政院衛生署於民國69年12月8 日以衛署藥字第3011
    24號公告自69年12月8 日起禁止輸入、製造，自70年6 月1
    日起禁止販賣，更於75年7 月11日以衛署藥字第597627號公
    告一概禁止使用，於79年10月9 日以衛署藥字第904142號函
    明令公告列為禁藥），依法不得持有、轉讓，竟基於轉讓屬
    禁藥之甲基安非他命之犯意，於96年12月15日20時許，在臺
    北縣汐止市○○路上之麥當勞速食店外，以新臺幣4 千元之
    價格向真實姓名年籍不詳綽號「阿發」之成年男子購得甲基
    安非他命2 包後，於同年月16日8 時許，在臺北縣汐止市○
    ○○路342 巷5 號2 樓住處，將部分甲基安非他命無償轉讓
    林自強施用1 次（林自強施用毒品部分經檢察官另案偵辦）
    ，嗣甲○○於同日14時50分許，騎乘車號CIL-892 號重型機
    車附載林自強，行經臺北市○○區○○路與潭美街交岔路口
    時為警攔檢，當場在甲○○左側褲袋扣得屬禁藥之甲基安非
    他命2 包（驗餘淨重2.1 公克，經檢察官另案聲請沒收銷燬
    ），始悉上情。
二、案經臺北市政府警察局內湖分局報告臺灣士林地方法院檢察
    署檢察官偵查起訴。
    理  由
一、按除被告所犯為死刑、無期徒刑、最輕本刑為3 年以上有期
    徒刑之罪或高等法院管轄第一審案件者外，於第一次審判期
    日前之準備程序進行中，被告先就被訴事實為有罪之陳述時
    ，審判長得告知被告簡式審判程序之旨，並聽取當事人、代
    理人、辯護人及輔佐人之意見後，裁定進行簡式審判程序，
    刑事訴訟法第273 條之1 第1 項定有明文。經核本件被告甲
    ○○所犯係死刑、無期徒刑、最輕本刑為3 年以上有期徒刑
    以外之罪，其於準備程序中就被訴事實為有罪之陳述，經法
    官告知簡式審判程序之旨，並聽取公訴人及被告之意見後，
    本院爰依首揭規定，合議裁定由受命法官獨任進行簡式審判
    程序，合先敘明。
二、上揭事實，業據被告於警詢、偵訊及本院審理中均坦承不諱
    ，核與證人林自強於警詢及偵訊中之證言相符，而上開扣案
    疑似甲基安非他命之白色透明晶體2 包，經送請臺北市政府
    警察局鑑驗結果，確為甲基安非他命，亦有該局96年12月20
    日北市鑑毒字第830 號鑑驗通知書1 份附卷可參，足徵被告
    自白與事實相符，事證明確，其犯行堪予認定，應依法論科
    。
三、按安非他命類業經行政院衛生署於69年12月8 日以衛署藥字
    第301124號公告自69年12月8 日起禁止輸入、製造，自70年
    6 月1 日起禁止販賣，並於75年7 月11日衛署藥字第597627
    號公告一概禁止使用，此有該等函文可查，自屬藥事法所規
    範之禁藥。又毒品危害防制條例第8 條第2 項之轉讓第二級
    毒品罪及藥事法第83條第1 項之轉讓禁藥罪，同有處罰之規
    定，而毒品危害防制條例第8 條第6 項規定，轉讓毒品達一
    定數量者，加重其刑至2 分之1 ，其標準由行政院定之。依
    行政院於93年1 月7 日發布之「轉讓持有毒品加重其刑之數
    量標準」第2 條規定：「轉讓、持有毒品達一定數量者，加
    重其刑至2 分之1 ，其標準如下：一、第一級毒品：淨重5
    公克以上。二、第二級毒品：淨重10公克以上。前項所稱淨
    重，指除去包裝後之毒品重量。」。本件經核卷內事證，尚
    無證據足資證明被告所轉讓甲基安非他命之禁藥予證人林自
    強之數量已逾10公克以上，未達加重刑罰之標準，又毒品危
    害防制條例第8 條第2 項於92年7 月9 日總統令修正公布，
    於93年1 月9 日施行，該條項之轉讓第二級毒品罪之法定最
    重本刑為有期徒刑5 年，被告既無法定加重其刑之事由，而
    藥事法第83條第1 項之轉讓禁藥罪，係於93年4 月21日修正
    公布，同年月23日施行，其法定最重本刑為有期徒刑7 年，
    2 者相較，後者為後法且為重罪，依法條競合關係，應適用
    較重之後法論以藥事法第83條第1 項之轉讓禁藥罪。
四、核被告所為，係犯藥事法第83條第1 項之轉讓禁藥罪。起訴
    書雖誤認被告係涉犯毒品危害防制條例第8 條第2 項之轉讓
    第二級毒品罪，惟公訴人業於本院簡式審判程序中當庭更正
    起訴法條為藥事法第83條第1 項（見本院卷第46頁），本院
    自無庸變更起訴法條。被告因轉讓而持有甲基安非他命之低
    度行為，應為轉讓之高度行為所吸收，不另論罪。又被告前
    因違反毒品危害防制條例案件，經本院判處有期徒刑5 月確
    定，於96年8 月3 日執行完畢出監，有臺灣高等法院前案紀
    錄表在卷可稽，其於5 年內故意再犯本件有期徒刑以上之罪
    ，為累犯，應依刑法第47條第1 項加重其刑。爰審酌被告因
    朋友情誼，轉讓禁藥予林自強，犯罪後尚知坦承犯行，態度
    良好，及其生活狀況、品行、智識程度等一切情狀，量處如
    主文所示之刑，以示警懲。至扣案之甲基安非他命2 包，業
    經檢察官另行聲請沒收銷燬，本院爰不予宣告沒收銷燬，附
    此敘明。
據上論結，應依刑事訴訟法第273 條之1 第1 項、第299 條第1
項前段，藥事法第83條第1 項，刑法第11條前段、第47條第1 項
，判決如主文。
本案經檢察官蔡元仕到庭執行職務。
中    華    民    國    97    年    11    月    12    日
                  刑事第四庭  法  官   黃珮茹
以上正本證明與原本無異。
如不服本判決，應於收受送達後10日內向本院提出上訴書狀，其
未敘述上訴理由者，應於上訴期間屆滿後20日內向本院補提理由
書狀（均須按他造當事人之人數附繕本）。
                              書記官   張馨尹
中    華    民    國    97    年    11    月    12    日
附錄論罪法條：
藥事法第83條第1項
明知為偽藥或禁藥，而販賣、供應、調劑、運送、寄藏、牙保、
轉讓或意圖販賣而陳列者，處7 年以下有期徒刑，得併科新臺幣
5 百萬元以下罰金。


司法院資訊處製作；財團法人民間司法改革基金會備份。
